---
title: "aula5"
author: "João Caldas"
date: "2024-02-27"
output: pdf_document

---

```{r setup, include=FALSE}
knitr::opts_chunk$set(echo = TRUE)
```
## Exercícios

1 - Use o comando select() para criar um subconjunto dos dados que inclua somente as colunas: escolaridade (educational level), se o respondente tem algum financiamento educacional (educational loan), situação de trabalho (employment status), e aprovação ao Governo (Trump approval). Apresente o objeto. Dica: consulte o dicionário de variáveis para identificar as variáveis corretas.
```{r, message=FALSE, echo=FALSE}
  setwd("C:/Users/joao.caldas/Desktop/Análise Exploratoria")
  library(tidyverse)
  dados = read_csv("cces_sample.csv")
```
```{r}
dados1 = select(dados, "educ", "edloan", "employ", "CC18_308a"  )
knitr:: kable(head(dados1))

```
2 - Use o comando recode() para criar uma nova coluna no objeto anterior chamada "trump_approve_disapprove" que recodifica a variável “President Trump's job approval”. Um valor igual a "1" deve significar que o respondente ou "strongly" ou "somewhat" aprova o Governo, e o valor "0" deve significar que o respondente ou "strongly" ou "somewhat" desaprova o Governo Trump. Apresente os resultados do objeto no console.

```{r}
dados2 = dados1
dados2$trump_approve_disapprove = recode(dados1$CC18_308a, 
                                  `1` = 1,
                                  `2` = 1,
                                  `3` = 0,
                                  `4` = 0
)

knitr::kable(head(dados2))
```
3- Use summarise() para criar um sumário dos respondentes que estão empregados em tempo integral e são casados. A tabela deve apresentar a média e a mediana da importância dada a religião

```{r}
dados3 = dados%>%filter(marstat==1 & employ==1)%>%
                summarise("mwdia da importancia da religiao" = mean(pew_religimp), "mediana da importancia da religiao" = median(pew_religimp))
knitr::kable(head(dados3), caption = "medidas resumo")

```


