---
title: "ListaExercicios1"
author: "João Caldas"
date: "2024-03-07"
output: html_document
---

```{r setup, include=FALSE}
knitr::opts_chunk$set(echo = TRUE)
```

## Lista de Exercícios 1
1 - Gere um subconjunto da base apenas com as variáveis Week, Period, Average Time on Site e Profit



```{r, include = FALSE}
setwd("C:/Users/joao.caldas/Desktop/Análise Exploratoria")
library(tidyverse)
library(ggplot2)
library(gridExtra)
library(readxl)
library(dplyr)
dados <- read_excel( "C:/Users/joao.caldas/Desktop/Análise Exploratoria/Lista_de_exercicios_1.xlsx")
```

```{r}
dados1 = dados[,  c("Week (2008-2009)", "Period", "Avg. Time on Site (secs.)", "Profit")]
head(dados1)
```
2 - Renomeie as variáveis para Semana, Período, Tempo_no_site e Lucro.

```{r}
dados2 = dados1 %>%
  rename("Semana" = "Week (2008-2009)")%>%
  rename("Periodo" = "Period")%>%
  rename("Tempo_no_site" = "Avg. Time on Site (secs.)")%>%
  rename("Lucro" = "Profit")

head(dados2)
```
3 - Mude a classe da variável Período de “character” para “factor”. A ordem dos fatores deve ser Shakedown, Analysis 1, Promotion e Analysis 2.

```{r}
dados2$Periodo = factor(dados2$Periodo, levels = c("Shakedown", "Analysis 1", "Promotion", "Analysis 2"))
```

4 - Construa um diagrama de dispersão entre o tempo médio no site e o lucro. Use
anotações, temas e coloração com base no período.

```{r}
ggplot(dados2, aes(x = Tempo_no_site,
                   y = log(Lucro),
                   color = Periodo)) +
  geom_point(alpha = 5.5, size = 2.5) +
  labs(title = "Tempo no site x Lucro",
       subtitle = "Dispersao",
       x="Tempo no site",
       y="Log Lucro",
       color = "") +
  theme_minimal()
```

5 - Construa um box plot para a variável período lucro por período. Os gráficos precisam apresentar sombreamento.

```{r}
ggplot(dados2, aes(x = Periodo,
                   y = log(Lucro),
                   fill = Periodo)) +
  geom_boxplot() +
  scale_fill_brewer("Blues") +
  labs(title = "Periodo x Lucro",
       subtitle = "boxplot",
       x="Período",
       y="log lucro")  +
  guides(fill = "none") +
  theme_minimal()
```

6 - Apresente um painel de controle que utilize a ferramenta de varredura sobre o
diagrama de dispersão. Use o mesmo frame que foi utilizado no exemplo da aula.
Um deles deve apresentar o diagrama de dispersão, outro o boxplot e à direita o
fragmento da tabela com as variáveis Semana, Período, Tempo_no_site e Lucro.

Arquivo separado
