---
title: "Lista2"
author: "Bruno Aly"
date: "2024-04-09"
output: html_document
---

```{r setup, include=FALSE}
knitr::opts_chunk$set(echo = TRUE)
```
##Lista 2 - Segmentação

1) Um diretor de uma instituição financeira que presta serviços para agências bancárias em Barueri deseja agrupar os municípios abaixo de acordo com a quantidade de agências e o valor do caixa dentro de cada município.

```{r, include = FALSE}
library(readxl)
dados1 = read_excel('Lista2.xlsx', sheet = "Ex1")
Ex1 = data.frame(dados1[1:3], row.names = 1)
Ex1 = scale(Ex1)
```


a) Considerando as variáveis acima, obtenha a matriz de distância (calcular a distância Euclidiana). Apresente-a.

```{r}
distancia = dist(Ex1)
options(digits = 2)
distancia
```

A matriz mostra que Gauraulhos é mais parecido com Santo André; e Brarueri com São Bernardo do Campo.

b) Qual o local mais parecido com Barueri para se abrir uma filial da instituição financeira?

```{r, echo=FALSE, warning=FALSE}
library(leaflet)

mapa <- leaflet() %>% 
      addTiles() %>%
  addMarkers(
    lng= dados1$Longitude, 
    lat= dados1$Latitude, 
    popup=c("Matriz",
            "Descartar essa cidade",
            "Possível Filial",
            "Descartar"))
mapa

```

2) Um recrutador de RH deseja agrupar os candidatos a uma determinada vaga em três grupos considerando duas variáveis: o tempo de formação do candidato e o tempo que o candidato permaneceu na empresa anterior. A Tabela apresenta os valores das variáveis para os cinco candidatos que investiram uma candidatura.

```{r}
dados2 = read_excel('Lista2.xlsx', sheet = "Ex2")
Ex2 = dados2[-1]
Ex2 = scale(Ex2)
```

a) Agrupe-os em três grupos e trace o perfil de cada grupo.

```{r, echo=FALSE, warning=FALSE}
distancia = dist(Ex2)
h = hclust(distancia, method = "complete")
plot(h, ylab='distância')
rect.hclust(h,3)
```

Cluster 1 (Candidatos 3 e 4): mais tempo de formação e passaram praticamente o mesmo tempo na mesma empresa - grupo Fiéis

Cluster 2 (Candidato 5): formado há bastante tempo, mas ainda está em busca de novas oportunidades - grupo dos "Em busca da felicidade"

Cluster 3 (Candidato 1 e 2): formado há pouco tempo e em busca de novas oportunidades - grupos dos juniores.

3) Um técnico ajustou uma análise de cluster para separar jogadores de futebol,
integrantes dos melhores clubes e seleções do mundo, em grupos. Essa avaliação levou em conta a idade dos jogadores, valor de mercado e salário de 2019, e algumas avaliações como reputação internacional e classificação geral e potencial (escores)

a) Ibrahimovic

b)
